【裁判字號】    98,易,356
【裁判日期】    980506
【裁判案由】    竊盜
【裁判全文】
臺灣彰化地方法院刑事判決               98年度易字第356號
公  訴  人  臺灣彰化地方法院檢察署檢察官
被      告  丙○○
上列被告因竊盜案件，經檢察官提起公訴（98年度偵字第65號）
，本院判決如下：
    主  文
丙○○犯於夜間侵入住宅逾越安全設備竊盜罪，處有期徒刑柒月
；又犯於夜間侵入住宅逾越安全設備竊盜罪，處有期徒刑柒月。
應執行有期徒刑拾月。緩刑參年，並應向執行檢察官指定之公益
團體、地方自治團體或社區提供陸拾小時之義務勞務。
    犯罪事實
一、丙○○意圖為自己不法所有之犯意，於民國97年10月4日凌
    晨2時許之夜間，以踰越屬安全設備之屋頂陽台上隔牆之方
    式，侵入鄰居乙○○位於彰化縣田中鎮○○里○○路203號
    住宅內，徒手竊取乙○○所有之MOTOROLA牌V3型（序號：00
    0000000000000號，內有0000-000000號SIM卡）、NOKIA牌62
    33型（內有0000-000000號SIM卡）行動電話各1支與現金新
    臺幣（下同）4,000元得手後離去。復於97年10月中旬某日
    凌晨之夜間，以踰越屬安全設備之屋頂陽台上隔牆之方式，
    侵入乙○○前揭住宅內，徒手竊取乙○○之妻甲○○所有、
    置於3樓臥房之現金3,000元得手。嗣經乙○○於97年11月23
    日23時許，發現丙○○在住家前使用竊得之行動電話，當場
    告知在場之員警，並取出家中所有包裝盒，比對手機序號，
    始發現上情，丙○○則於97年11月24日上午前往彰化縣警察
    局田中分局內安派出所投案，並交出MOTOROLA牌V3型行動電
    話1支（其中sim卡已丟棄），至於丙○○竊得另一支手機已
    經丙○○以2,000元之價格出售，現金則花用殆盡（起訴書
    犯罪事實一、(一)業經公訴人撤回起訴）。
二、案經乙○○訴由彰化縣警察局田中分局報告臺灣彰化地方法
    院檢察署檢察官偵查起訴。
    理  由
一、按被告以外之人於審判外之陳述，雖不符前4條之規定，而
    經當事人於審判程序同意作為證據，法院審酌該言詞陳述或
    書面陳述作成時之情況，認為適當者，亦得為證據；當事人
    、代理人或辯護人於法院調查證據時，知有第159條第1項不
    得為證據之情形，而未於言詞辯論終結前聲明異議者，視為
    有前項之同意，刑事訴訟法第159條之5定有明文。本案下列
    引為證據之證人陳述及書證，檢察官及被告丙○○及於本院
    審理中均不爭執其證據能力，且以之作為證據並無不當，依
    上揭法條之規定，自均有證據能力。
二、上開犯罪事實，業據被告於警詢、偵查及本院審理時坦承不
    諱，核與告訴人乙○○於警詢及偵查中證述之被害情節相符
    ，並有現場照片、贓物照片、贓物認領保管單在卷可佐，足
    認被告白與事實相符，本件事證明確，被告犯行應堪認定。
三、核被告所為，均係犯刑法第321條第1項第1款、第2款夜間侵
    入住宅踰越安全設備竊盜罪，其2次犯行，犯意各別，應分
    論併罰。又告訴人於97年11月23日發現被告使用其失竊之行
    動電話時，已告知在場之員警乙情，則有本院電話紀錄表可
    參，故被告於97年11月24日至警局，係自白其犯行，與自首
    之要件，尚有未合。爰審酌被告並無前科，有臺灣高等法院
    被告前案紀錄表在卷可憑，惟年輕力壯，不思正當謀生，2
    次竊取他人所有之財物，造成告訴人及被害人財產損失及生
    活不便，但犯罪後坦承不諱，態度良好，及其犯罪之動機、
    方法、手段、所生危害等一切情狀，分別量處如主文所示之
    刑，並定其應執行刑，以示警懲。又被告未曾因故意犯罪而
    受有期徒刑以上刑之宣告，有臺灣高等法院被告前案紀錄表
    1份附卷可稽，其因一時失慮，致罹刑章，犯後已與告訴人
    和解，賠償告訴人之損害，業據告訴人於98年1月19日偵查
    中陳明在卷，告訴人並表示願意原諒被告等語，堪認被告經
    此偵審程序，當知所警惕，信無再犯之虞，本院認對被告所
    宣告之刑以暫不執行為適當，爰宣告緩刑3年，並宣告被告
    應向檢察官指定之公益團體、地方自治團體或社區提供60小
    時之義務勞務，以啟自新。
據上論斷，應依刑事訴訟法第299條第1項前段，刑法第321條第1
項第1款、第2款、第51條第5款、第74條第1項第1款、第2項第5
款，判決如主文。
本案經檢察官陳信郎到庭執行職務。
中    華    民    國    98    年    5     月    6     日
                  刑事第五庭    法  官  羅秀緞
以上正本證明與原本無異。
如不服本判決應於收受判決後10日內向本院提出上訴書狀，並
應敘述具體理由。其未敘述上訴理由者，應於上訴期間屆滿後
20日內向本院補提理由書(均須按他造當事人之人數附繕本)
「切勿逕送上級法院」。
告訴人或被害人對於判決如有不服具備理由請求檢察官上訴者，
其上訴期間之計算係以檢察官收受判決正本之日期為準。
中    華    民    國    98    年    5     月    6     日
                                書記官  林明俊
附錄本案論罪科刑法條：
中華民國刑法第321條
（加重竊盜罪）
犯竊盜罪而有左列情形之一者，處 6 月以上、 5 年以下有期徒刑：
一、於夜間侵入住宅或有人居住之建築物、船艦或隱匿其內而犯之者。
二、毀越門扇、牆垣或其他安全設備而犯之者。
三、攜帶兇器而犯之者。
四、結夥三人以上而犯之者。
五、乘火災、水災或其他災害之際而犯之者。
六、在車站或埠頭而犯之者。
前項之未遂犯罰之。


司法院資訊處製作；財團法人民間司法改革基金會備份。
